【裁判字號】    92,易,424
【裁判日期】    920312
【裁判案由】    傷害
【裁判全文】
臺灣高雄地方法院刑事判決                          九十二年度易字第四二四號
    公  訴  人  臺灣高雄地方法院檢察署檢察官
    被      告  乙○○
右列被告因傷害案件，經檢察官提起公訴（九十一年度偵字第四七０三號），本院判
決如左：
    主  文
乙○○傷害人之身體，處拘役拾日，如易科罰金，以佰元折算壹日。
    事  實
一、乙○○因甲○○積欠其新台幣二千餘萬元債務遲未償還，乃於九十年十二月七日
    下午六時許，與其丈夫黃政隆同往高雄市三民區○○○路七十三號三樓之一甲○
    ○任職之公司處，向甲○○催討債務。乙○○要求甲○○先償還二百萬元，惟甲
    ○○仍表示無法償還，乙○○乃認甲○○故意賴債不還且態度不佳，因而與甲○
    ○發生口角爭吵，乙○○憤而基於傷害人身體之故意，出手毆打甲○○之頭部及
    手臂，致甲○○受有左頭部一處發紅壓痛、右頭部一處腫痛、右前臂淤青壓痛、
    左前臂六處抓傷、右下眼皮淤青腫脹伴淺撕裂傷一處（二公分長）等傷害。
二、案經甲○○訴由台灣高雄地方法院檢察署檢察官偵查起訴。
    理  由
一、 訊據被告乙○○坦承有於右揭時地，因向告訴人甲○○催討債務而與告訴人發
     生爭執之事實，惟矢口否認有對告訴人傷害之犯行，辯稱：當時告訴人之態度
     比伊還兇，伊轉過頭去，以為告訴人要打伊，所以推了她一下，並沒有打她云
     云。經查：右揭被告因向告人催討債務而起衝突，進而出手毆打告訴人成傷之
     事實，業經告訴人甲○○在偵查中指訴甚詳，告訴人指稱所受前揭傷害，並有
     高雄市立民生醫院驗傷診斷書一份附卷可稽。參酌被告在偵查中亦供承稱：「
     告訴人口氣不好，我們二人互相打起來了，我印象中有打到他的左臉頰，她拿
     電話要打我，我就推她」等語，又証人即被告之夫黃政隆在偵查中亦証稱：
     當時伊太太（即被告）有與告訴人二人發生互毆等語，足見告訴人指訴之其遭
     被告毆打成傷之情節應非子虛，被告上開辯解顯係卸責之詞，不足採信。本件
     事証明確，被告傷害犯行已堪認定。
二、核被告所為，係犯刑法第二百七十七條第一項之傷害罪。爰審酌被告並無犯罪前
    科紀錄之素行，有台灣高等法院被告全國前案紀錄表在卷可稽，本件係因對告訴
    人催討債務而起衝突，乃動手毆傷告訴人，惟犯後並未供承犯罪事實，及尚未與
    告訴人達成民事和解之犯後態度等一切情狀，量處被告如主文所示之刑，並諭知
    易科罰金折算標準。
據上論斷，應依刑事訴訟法第二百九十九條第一項前段、刑法第二百七十七條第一項
、第四十一條第一項前段，判決如主文。
本案經檢察官朱秋菊到庭執行職務。
中    華    民    國      九十二      年      三      月      十二      日
                                      臺灣高雄地方法院刑事第二庭
                                          法  官  莊崑山
右正本證明與原本無異。
如不服本判決，應於判決送達後十日內，向本院提出上訴狀。
                                          書記官  林介欽
中    華    民    國      九十二      年      三      月      十二      日
中華民國刑法第二百七十七條
 (普通傷害罪)
傷害人之身體或健康者，處三年以下有期徒刑、拘役或一千元以下罰金。
犯前項之罪因而致人於死者，處無期徒刑或七年以上有期徒刑；致重傷者
，處三年以上十年以下有期徒刑。


司法院資訊處製作；財團法人民間司法改革基金會備份。
